th: การออกแบบฝาปิด: ซองจดหมาย; ซิป; อื่นๆ
hu: Huzat lezárásának kialakítása: Boríték; Cipzár; Egyéb
nl: Ontwerp dekselsluiting: Envelop; Ritssluiting; Andere
zh-CN: 盖闭合设计: 信封; 拉链; 其他
sk-SK: Dizajn uzáveru obliečok: Obálka; Zips; Iné
lt-LT: Apvalkalo užsegimo tipas: Vokas; Užtrauktukas; Kita
ja: ケープ開閉部のデザイン: 封筒; ジッパー; その他
pt-PT: Design de fecho da cobertura: Envelope; Fecho; Outro
hr-HR: Dizajn zatvaranja navlake: Omotnica; Patentni zatvarač; Ostalo
fr: Design de la fermeture de la protection: Enveloppe; Fermeture éclair; Autre
ro-RO: Design închidere capac: Plic; Fermoar; Altele
sl-SI: Zasnova zapiranja prevleke: Ovojnica; Zadrga; Drugo
en: Cover closure design: Envelope; Zipper; Other
ru: Способ фиксации чехла: Конверт; Молния; Другое
bg-BG: Дизайн на затваряне на калъфи: Плик; Цип; Други
it: Modello di chiusura della copertura: Busta; Zipper; Altro
fi: Kannen sulkimen muotoilu: Kirjekuori; Vetoketju; Muu
pt-BR: Formato do fechamento da capa: Envelope; Zíper; Outro
vi: Thiết kế đóng nắp: Envelope; Chân may khóa kéo; Khác
nb: Utforming på teppelukking: Konvolutt; Glidelås; Annet
es: Diseño de cierre de la funda: Sobre; Cremallera; Otros
cs: Design zapínání peleríny: Obálka; Zip; Jiné
zh-TW: 封蓋設計: 信封; 拉鍊; 其他
da: Lukkedesign af ammeindlæg: Kuvert; Lynlås; Andet
de: Design des Abdeckungsverschlusses: Umschlag; Reißverschluss; Sonstiges
ko: 커버 여밈 디자인: 엔벨로프; 지퍼; 기타
el: Σχέδιο κλεισίματος καλύμματος: Φάκελος; Φερμουάρ; Άλλο
pl: Forma zamknięcia osłony: Koperta; Zamek błyskawiczny; Inne
tr: Kapak kapatma tasarımı: Zarf; Fermuar; Diğer
sv: Design på lockförslutning: Kuvert; Dragkedja; Övrigt